臺灣高等法院刑事判決
110年度上易字第1078號
上  訴  人  
即  被  告  陳俊承




上列上訴人即被告因竊盜案件，不服臺灣桃園地方法院109年度
易字第1331號，中華民國110年4月1日第一審判決（起訴案號：
臺灣桃園地方檢察署108年度偵字第23641號），提起上訴，本院
判決如下：
    主  文
上訴駁回。
    犯罪事實
一、陳俊承前為World Gym健身俱樂部台北林口店（址設桃園市○
    ○區○○○路000號，下稱林口店）會員，其於民國108年8月1日
    晚間9時45分至10時7分間某時，在林口店之男性更衣室內，
    利用更衣室囿於會員隱私而未裝設監視器之機會，基於意圖
    為自己不法所有之竊盜犯意，徒手竊取陳建安放在置物櫃內
    之iPhone 8 Plus手機1支，得手後，攜離現場。
二、嗣因林口店報警處理，經比對林口店會員入場時間後鎖定陳
    俊承，員警胡睿洋遂於108年8月9日下午5時許喬裝會員入內
    ，預先準備黑色PUMA腰包1個（內含CK香水、菸油各1瓶）置
    入更衣室編號487號置物櫃後在旁守候，由林口店客服專員
    曾睿誠配合在更衣室監控，陳俊承於同日下午5時後某時進
    入更衣室，另基於意圖為自己不法所有之竊盜犯意，徒手竊
    取上開PUMA腰包1個，放入自己所有之隨身提袋內，曾睿誠
    發覺該腰包失竊後，旋通報胡睿洋當場逮捕陳俊承而未遂，
    並循線查獲上情。
三、案經桃園市政府警察局龜山分局報告臺灣桃園地方檢察署檢
    察官偵查起訴。
    理  由
壹、證據能力部分：
一、按被告以外之人於審判外之言詞或書面陳述，除法律有規定
    者外，不得作為證據。另按被告以外之人於審判外之陳述，
    雖不符合同法第159條之1至第159條之4之規定，然經當事人
    於審判程序同意作為證據，法院審酌該言詞陳述或書面陳述
    作成時之情況，認為適當者，亦得為證據。當事人、代理人
    或辯護人於法院調查證據時，知有第159條第1項不得為證據
    之情形，而未於言詞辯論終結前聲明異議者，視為有前項同
    意，刑事訴訟法第159條第1項、第159條之5分別定有明文。
    該條立法意旨在於傳聞證據未經當事人之反對詰問予以核實
    ，原則上先予排除，惟若當事人已放棄反對詰問權，於審判
    程序中表明同意該等傳聞證據可作為證據；或於言詞辯論終
    結前未聲明異議，基於尊重當事人對傳聞證據之處分權，及
    證據資料愈豐富，愈有助於真實發見之理念，且強化言詞辯
    論主義，使訴訟程序得以順暢進行，上開傳聞證據亦均具有
    證據能力。查本件被告以外之人於審判外之言詞或書面陳述
    屬傳聞證據部分，檢察官、被告於本院準備程序中並未爭執
    證據能力，且迄於言詞辯論終結前亦未聲明異議，復本院認
    其作成之情形並無不當情形，經審酌後認為適當，均應認於
    本案有證據能力。
二、另本件認定事實引用之卷內其餘非供述證據部分，與本案均
    有關連性，亦無證據證明係實施刑事訴訟程序之公務員以不
    法方式所取得，依刑事訴訟法第158條之4之反面解釋，當有
    證據能力，復於本院審理時，提示並告以要旨，使檢察官、
    被告充分表示意見，自得為證據使用。
貳、本院之判斷
一、認定犯罪事實所憑證據及認定之理由
  ㈠上訴人即被告陳俊承於犯罪事實一、二所載時、地，徒手竊
    盜、竊盜未遂等事實，業據被害人陳建安於警詢、原審（見
    桃檢108年度偵字第23641號卷《下稱偵23641卷》一第71至72
    頁，原審109年度審易字第1892號卷《下稱原審審易卷》第97
    頁）指述歷歷。並經證人即林口店員工曾睿誠於警詢、偵訊
    中證述翔實（見偵23641卷一第25至29、207至209頁），核
    與證人即承辦員警胡睿洋於偵訊中具結證述情節相符（見偵
    23641卷一第195至197頁）。
  ㈡並有桃園市政府警察局龜山分局扣押筆錄、扣押物品收據、
    扣押物品目錄表（見偵23641卷一第49至57頁）；桃園市政
    府警察局龜山分局大華派出所認領單（見偵23641卷一第59
    頁）；現場照片10張（見偵23641卷一第61至65頁）；桃園
    市政府警察局龜山分局大華派出所偵辦健身房連續竊盜案管
    制表（見偵23641卷一第67頁）；被告進場日期時間表（見
    偵23641卷一第69頁）；員警胡睿洋提出之108年8月9日職務
    報告（見偵23641卷一第87頁）；桃園市政府警察局龜山分
    局108年12月5日山警分偵0000000000號函及檢附之108年11
    月19日職務報告（見偵23641卷一第161至163頁）；檢察官
    勘驗筆錄（見偵23641卷一第213至217頁）；被告之金融帳
    戶開戶查詢資料（見偵23641卷一第275至285頁）；中國信
    託商業銀行股份有限公司109年5月20日函暨客戶交易明細（
    見偵23641卷一第313至319頁）；樂購蝦皮股份有限公司109
    年7月28日函及檢附之用戶申設、交易明細及對話紀錄（見
    偵23641卷二第9至85頁）；被告與被害人陳建安間和解筆錄
    、轉帳資料、原審法院公務電話紀錄（見原審審易卷第99至
    100、103、107頁）；被告於原審提出之健身房平面圖暨逃
    生避難圖及照片共5張（見原審109年度易字第1331號卷《下
    稱原審卷》第65至73頁）附卷可稽。
  ㈢另據被告於原審及本院自白認罪（見原審卷第38、60頁，本
    院卷第44、66頁），是認被告之任意性自白內容與事實相符
    ，堪足採認為真實。
　㈣綜上，本案事證明確，被告之上開犯行，均堪予認定，自應
    依法予以論科。　
二、論罪
  ㈠被告為犯罪事實一之行為，係犯刑法第320條第1項之竊盜 罪
    。
  ㈡按刑事偵查技術上所謂之「釣魚」，指對於原已犯罪或具有
    犯罪故意之人，以設計引誘之方式，使其暴露犯罪事證，而
    加以逮捕或偵辦者而言，純屬偵查犯罪技巧，未違反憲法對
    於基本人權之保障，且於公共利益之維護有其必要性。又行
    為人原有竊盜之犯意，因警誘捕，致實際上不能將所竊物品
    建立穩固持有，然行為人本具有竊盜之意思，客觀上復為竊
    盜行為之著手，應論以竊盜未遂罪。查被告為犯罪事實二之
    行為，因警民合作行使合法釣魚之偵查手段，使被告暴露竊
    盜犯意，且著手拿取PUMA腰包置於自己的隨身提袋內欲離開
    林口店，然被告全程遭曾睿誠及胡睿洋之嚴密監控，於尚未
    就PUMA腰包建立穩固持有關係時，即遭攔檢、逮捕、取贓，
    依上說明，自應屬竊盜未遂。是核被告為事實二之行為，係
    犯刑法第320條第3項、第1項之竊盜未遂罪。故公訴意旨認
    應論以刑法第320條第1項之竊盜既遂罪，容有誤會，應予更
    正。
  ㈢刑之減輕事由
　　被告為犯罪事實二所載之犯行，其已著手於犯罪行為之實行
    而不遂，為未遂犯，應依刑法第25條第2項之規定，就此部
    分減輕其刑。原判決漏載未遂犯減輕事由，應予補充，併此
    指明。
　㈣被告所犯上開2罪，犯意各別，行為互殊，且犯罪時間、地點
    並非密接，應予分論併罰。
三、駁回上訴之理由
　㈠原審以被告罪證明確，適用刑法第320條第1項、第3項、第25
    條、第51第5款、第41條第1項前段等規定，審酌被告於會員
    制之健身俱樂部場館內更衣室為竊盜行為，而「會員制」健
    身俱樂部既係會員付費始得進入，多數會員豈會預料他人付
    費入場竟為竊盜行為，且更衣室屬隱私空間多半不可能裝設
    監視器，亦屬會員置放貼身、隨身物品之處，是被告之行為
    ，足引起林口店會員之恐慌，影響店家營業及信譽，又被告
    非冏於生活之人（見原審卷第61至62頁），行為時為大學畢
    業，更擔任老師，卻仍為竊盜行為，自不能輕縱，惟念及被
    告已與被害人陳建安達成和解並賠償完畢（見原審審易卷第
    99至103、107頁），復審酌被告行為時之年齡、學歷、職業
    等智識程度、經濟狀況及素行等一切情狀，分別量處有期徒
    刑3月、2月，並定其應執行有期徒刑4月，均諭知以新臺幣
    （下同）1,000元折算1日之易科罰金折算標準。另說明被告
    已賠償1萬7,000元予犯罪事實一之被害人，有和解筆錄、原
    審公務電話紀錄可證（見原審審易卷第99、107頁），而iPh
    one 8 Plus手機於108年間市價約為2萬元，是二手手機之價
    格應不超過2萬元，故被告就犯罪事實一部分，應認已無保
    有犯罪所得，自無庸宣告沒收；又被告於犯罪事實二所竊之
    PUMA腰包及內容物，已當場發還，有認領保管單可稽（見偵
    23641卷一第59頁），亦無庸宣告沒收。經核原判決認事、
    用法並無違法或不當，業已斟酌刑法第57條各款所列情狀，
    量刑之宣告亦稱妥適，而未逾越法定刑度，符合比例原則。
　㈡按刑事審判旨在實現刑罰權之分配的正義，故法院對有罪被
    告之科刑，應符合罪刑相當之原則，使輕重得宜，罰當其罪
    ，以契合社會之法律感情，此所以刑法第57條明定科刑時應
    審酌一切情狀，尤應注意該條所列10款事項以為科刑輕重之
    標準，俾使法院就個案之量刑，能斟酌至當。而量刑輕重係
    屬事實審法院得依職權自由裁量之事項，苟已斟酌刑法第57
    條各款所列情狀而未逾越法定刑度，不得遽指為違法，最高
    法院72年度台上字第6696號判決先例可資參照。查被告被告
    所竊盜罪，法定刑度為「有期徒刑5年以下、拘役或50萬元
    以下罰金」，原判決分別就竊盜既遂罪量處有期徒刑3月、
    竊盜未遂罪量處有期徒刑2月，並定其應執行有期徒刑4月，
    均屬從低度量刑，可認原判決就此部分之刑罰裁量職權行使
    ，既未逾越法律所規定之範圍，亦無濫用權限之情形，難遽
    謂原判決就此部分之量刑有何不當，縱與被告主觀上之期待
    有所落差，仍難指其量刑有何不當或違法，認被告以原判決
    量刑過重由提起上訴，為無理由，應予駁回。
  ㈢不予宣告緩刑之說明
　  被告固未曾因故意犯罪遭法院宣告有期徒刑以上之罪，有本
    院被告前案紀錄表在卷可按，然被告於犯罪事實一所示之10
    8年8月1日晚間9時45分至10時7分間某時，竊得iPhone 8 Pl
    us手機後，旋於108年8月2日清晨5時43分在蝦皮網站上尋找
    買家銷贓，並於108年8月2日清晨6時25分，以2,500元出售
    竊得之手機等情，有蝦皮公司訂單紀錄及對話紀錄可證（見
    偵23641卷二第11至19、39至41頁）。又被告於108年8月9日
    為警逮捕後，迭於警詢、偵訊中矢口否認犯罪事實一之竊盜
    犯行（見偵23641卷一第11至15、91至93、267至269頁），
    迄經檢察官於109年3月起全面清查被告名下金融帳戶資料各
    筆匯款（見偵23641卷一第275至277、289至354頁），逐一
    詳加比對後，始於109年8月11日即1年後調得蝦皮公司上開
    訂單紀錄及對話內容，而於109年8月提起本案之公訴，被告
    始於原審準備程序中坦承本案竊盜犯行，並於109年11月賠
    償被害人陳建安，是被告所為，業已破壞特定店家之治安及
    營業，更使司法資源損耗，產生不可回復之損害，故為使被
    告知所警惕，認本案並無刑暫不執行為適當，是被告上訴請
    求宣告緩刑，亦認無理由，亦應予駁回。
據上論斷，應依刑事訴訟法第368條，判決如主文。
本案經檢察官彭師佑提起公訴，檢察官孫冀薇到庭執行職務。
中　　華　　民　　國　　110 　年　　9 　　月　　23　　日
              　  刑事第二十三庭審判長法　官  許永煌
　　　　　　　　　　　　　　　　　    法　官  吳定亞
　　　　　　　　　　　　　　　　　    法　官  黃美文
以上正本證明與原本無異。
不得上訴。
                                　    書記官  李逸翔
中　　華　　民　　國　　110 　年　　9 　　月　　23　　日
附錄：本案論罪科刑法條全文
刑法第320條
意圖為自己或第三人不法之所有，而竊取他人之動產者，為竊盜
罪，處五年以下有期徒刑、拘役或五十萬元以下罰金。
意圖為自己或第三人不法之利益，而竊佔他人之不動產者，依前
項之規定處斷。
前二項之未遂犯罰之。